臺灣高等法院刑事裁定
110年度抗字第1819號
抗  告  人
即  聲請人  許春風


上列抗告人即聲請人因聲請撤銷檢察官處分案件，不服臺灣臺北
地方法院中華民國110年10月26日裁定（110年度聲字第1761號）
，提起抗告，本院裁定如下：
    主  文
抗告駁回。                                              
    理  由
一、按於司法實務運作上，就所受理當事人或其相關人員的請求
    、聲明或聲請案，概不受其所用詞文拘束，亦即仍應尋繹其
    意涵，探求真意，而後依法律規定適切處理（最高法院105
    年度台抗字第408號裁定意旨參照）。次按「抗告」係指抗
    告權人不服「原審法院」尚未確定之裁定，請求上級法院以
    裁定撤銷或變更原裁定之救濟方法；「再抗告」則係不服「
    抗告法院」對於抗告所為未確定之裁定，再向其上級法院請
    求撤銷或變更之救濟方法。故「再抗告」係不服「抗告法院
    」對於抗告所為未確定之裁定，再向其上級法院請求撤銷或
    變更之救濟方法，是對於原審法院之裁定，並不生再抗告之
    問題。本件抗告人即聲請人許春風（下稱抗告人）向本院提
    出書狀，雖載明係「刑事再抗告狀⑵」，然係不服原審法院
    民國110年10月26日所為110年度聲字1761號裁定，應認實係
    提出「抗告」之意，合先敘明。
二、原裁定意旨略以：本件抗告人前聲請撤銷臺灣臺北地方檢察
    署檢察官就該署110年度他字第8194號案件於110年9月23日
    所為簽准結案之處分，經原審法院於110年10月12日以110年
    度聲字第1761號裁定駁回在案。抗告人就該駁回裁定提起準
    抗告，然該裁定屬法律規定不得抗告之案件，依法不得抗告
    ，是原審法院以抗告人對於不得抗告之裁定提起抗告，為法
    律上所不應准許，且無從補正，而予以駁回。至抗告意旨雖
    記載為「再抗告」，並誤引刑事訴訟法第415條第1項但書第
    5款及第486條等規定為據，然對於上開結論並不生影響等語
    。
三、抗告意旨如附件「刑事再抗告狀⑵」所載。
四、按法院就刑事訴訟法第416條規定之聲請所為裁定，不得抗
    告，但對於其就撤銷罰鍰之聲請而為者，得提起抗告；原審
    法院認為抗告不合法律上之程式或法律上不應准許，或其抗
    告權已經喪失者，應以裁定駁回之，刑事訴訟法第418條第1
    項、第408條第1項前段分別定有明文。又抗告法院認為抗告
    有刑事訴訟法第408條第1項前段之情形者，應以裁定駁回之
    ，刑事訴訟法第411條前段亦有明定。
五、經查：　　　　　　
(一)本件抗告人前因臺灣臺北地方檢察署檢察官就110年度他字
    第8194號案件，不服檢察官所為簽結之處分，向原審法院聲
    請撤銷該處分，經原審法院以檢察官所為簽結處分並非得提
    起準抗告之客體，於110年10月12日以110年度聲字第1761號
    裁定駁回聲請在案（見原審卷第9、10頁）。上開駁回裁定
    既非屬就撤銷罰鍰之聲請而為者，依刑事訴訟法依同法第41
    8條第1項規定，即屬不得抗告，抗告人仍提起抗告，其抗告
    為法律上所不應准許，原審因而於110年10月26日裁定駁回
    其抗告，於法核無不合。是抗告人就原審駁回其抗告之裁定
    提起抗告，為無理由，應予駁回。
(二)至抗告人雖稱其依刑事訴訟法第415條第1項但書第5款規定
    提起再抗告云云。然刑事訴訟法第415條第1項但書第5款規
    定，係對於同法第486條聲明疑義或異議之抗告裁定，得提
    起再抗告。而所謂聲明疑義係指對於有罪裁判之文義不明者
    提出聲明疑義；聲明異議則係指以檢察官執行之指揮不當（
    包含執行之指揮違法及執行方法不當等情形）者提出聲明異
    議，而本件抗告均不在上述範疇內，自無從依上開規定提起
    再抗告，故抗告人此部分所述尚有誤解。又抗告人指摘原審
    法官為被害人，應自行迴避而不迴避，其裁判當然違背法令
    云云，惟法官有刑事訴訟法第17條各款而不自行迴避者，當
    事人得聲請法官迴避，刑事訴訟法第18條第1 款定有明文，
    本件抗告人如認法官有應迴避之原因，原應另循程序聲請法
    官迴避，並非本件抗告所得處理之事項。是抗告人執此提起
    本件抗告，難謂可採，均附此敘明。
(三)綜上，原裁定並無違誤，聲請人本件抗告為法律上不應准許
     ，為不合法，應予駁回。 
據上論斷，應依刑事訴訟法第411條前段，裁定如主文。
中　　華　　民　　國　　110 　年　　11　　月　　30　　日
              　　刑事第十八庭  審判長法　官  何俏美
                                      法　官  黃紹紘
                                      法　官  陳海寧
以上正本證明與原本無異。
不得再抗告。
                                      書記官  謝文傑
中　　華　　民　　國　　110 　年　　11　　月　　30　　日